臺灣臺北地方法院民事簡易判決
111年度北簡字第6095號
原      告  吳鵬宇
被      告  和潤企業股份有限公司

法定代理人  劉源森
上列當事人間債務人異議之訴事件，經臺灣雲林地方法院移送前
來，本院判決如下：
　　主　　　文
原告之訴駁回。
訴訟費用新臺幣1,000元由原告負擔。
　　事實及理由
一、原告起訴主張略以：原告從未向被告申辦機車分期付款，也
    從無購買機車的紀錄，被告前向本院聲請110年度司票字第1
    7981號裁定中檢附之本票、分期付款申請暨約定書均非原告
    所親簽，爰依強制執行法第14條規定提起本件訴訟等語，並
    聲明：本院110年度司票字第17981號兩造間強制執行事件之
    強制執行程序應予撤銷。
二、按原告之訴，有下列各款情形之一者，法院得不經言詞辯論
    ，逕以判決駁回之。但其情形可以補正者，審判長應定期間
    先命補正：一、當事人不適格或欠缺權利保護必要。二、依
    其所訴之事實，在法律上顯無理由，民事訴訟法第249條第2
    項定有明文。又所謂在法律上顯無理由者，係指依原告於訴
    狀內記載之事實觀之，在法律上顯然不能獲得勝訴之判決者
    而言。　　
三、經查，本件被告雖曾執系爭本票聲請准許強制執行，經本院
    110年度司票字第17981號裁定命「相對人（即原告)於民國1
    10年7月14日簽發之本票內載憑票交付聲請人(即被告)99.90
    0元，及自110年9月29日起至清償日止，按年息百分之16計
    算之利息得為強制執行」（下稱系爭本票裁定），惟被告並
    未持系爭本票裁定為執行名義，於本院聲請對原告為強制執
    行，有案件查詢表在卷可稽，故並無原告所稱之強制執行程
    序繫屬於本院。而債務人異議之訴，依強制執行法第14條規
    定，應於強制執行程序終結前向執行法院提起，是必以債權
    人有向執行法院聲請強制執行為前提要件，本院乃於111年4
    月28日以裁定命原告於送達後5日內補正應受判決事項之聲
    明，該裁定於同年5月19日送達於原告，惟原告迄未補正，
    有收狀收文資料可佐。是原告提起本件債務人異議之訴請求
    撤銷之強制執行程序不存在，在法律上顯無理由，核諸前揭
    說明，爰不經言詞辯論，逕以判決駁回之。
四、訴訟費用負擔之依據：民事訴訟法第78條。　
中　　華　　民　　國　　111 　年　　6 　　月　　24　　日
　　　　　　　　　臺灣臺北地方法院臺北簡易庭
　　　　　　　　　　　　　　　法　官　蔡玉雪
以上為正本係照原本作成。
如不服本判決，應於判決送達後20日內向本庭提出上訴狀，並按
他造當事人之人數附繕本；如委任律師提起上訴者，應一併繳納
上訴審裁判費。
中　　華　　民　　國　　111 　年　　6 　　月　　24　　日
　　　　　　　　　　　　　　　書記官　陳黎諭
計   算   書：
項　　　　目　　　　　　金額（新臺幣）　　備　　註
第一審裁判費　　　　　　1,000元
合　　　　計　　　　　　1,000元